# 非同一控制下吸收合并形成的未分配利润是否可向股东分配

提问人：catherine0716 时间：2022-06-21 14:41:55
非同一控制下吸收合并形成的未分配利润是否可向股东分配？

回答人：chenyiwei
非同一控制下的吸收合并中，被吸收方的留存收益不会体现在吸收方的合并报表的留存收益中，自然也就不存在能否向股东分配的问题。
对于负商誉（营业外收入）形成的未分配利润，理论上不禁止其分配。但鉴于其属于尚未实现的收益，且无对应的现金流入，故不建议将其纳入可分配的未分配利润范围。